臺灣高等法院臺南分院刑事判決　　　　100年度上訴字第292號
上　訴　人
即　被　告　徐世宗
選任辯護人　戴雅韻律師
上列上訴人因毒品危害防制條例案件，不服臺灣嘉義地方法院
100年度訴字第99號中華民國100年1月21日第一審判決（起訴案
號：臺灣嘉義地方法院檢察署99年度毒偵字第1926號），提起上
訴，被告於本院行準備程序進行中，就被訴事實為有罪之陳述，
經本院裁定進行簡式審判程序後，本院判決如下：
    主  文
上訴駁回。
    事  實
一、徐世宗前因施用毒品案件，經原審法院以90年度毒聲字第59
    0號裁定送觀察勒戒，於民國90年8月14日認無繼續施用傾向
    出所，並於同年月日經臺灣嘉義地方法院檢察署檢察官以90
    年度毒偵字第469號為不起訴處分確定。又因施用毒品案件
    ，經原審法院以92年度毒聲字第977號裁定送觀察勒戒，於
    92年1月7日認無繼續施用傾向出所，並於同92年1月9日經臺
    灣嘉義地方法院檢察署檢察官以91年度毒偵字第1051號不起
    訴處分確定。
二、另徐世宗因竊盜案件，經原審法院以94年度易字第149號判
    處有期徒刑7月確定。再因竊案、施用毒品案件，經原審法
    院以94年度訴字第260號判處有期徒刑7月確定、經臺灣雲林
    地方法院以94年度虎簡字第389號判處有期徒刑6月確定，嗣
    經原審法院以94年度聲字第1114號裁定應執行有期徒刑1年
    確定，前開案件接續執行，於96年3月16日假釋付保護管束
    觀護期滿，視為執行完畢。
三、詎徐世宗仍不知悔改，復於上開有期徒刑及觀察、勒戒執行
    完畢後五年內，基於施用第一級毒品海洛因之犯意，於民國
    99年7月16日下午4、5時許，在嘉義縣民雄鄉○○路邊，將
    海洛因摻入食鹽水後，以針筒注射方式，施用第一級毒品海
    洛因1次。嗣經警得其同意採集其尿液送驗，結果呈嗎啡陽
    性反應，始查悉上情。
四、案經嘉義市政府警察局第一分局報告臺灣嘉義地方法院檢察
    署檢察官偵查起訴。
    理  由
一、本件被告所犯為死刑、無期徒刑、最輕本刑為三年以上有期
    徒刑以外之罪，且於本院行準備程序進行中，就被訴事實為
    有罪之陳述，經告知其簡式審判程序之旨，並聽取其與檢察
    官之意見後，業經本院裁定進行簡式審判程序，並記明筆錄
    在卷（見本院卷第57頁），是依刑事訴訟法第273條之2之規
    定，本件証據調查不受刑事訴訟法第159條第1項、第161 條
    之2、第161條之3、第163條之1及第164條至第170條規定之
    限制，合先敘明。
二、上開事實，業經上訴人即被告徐世宗於原審及本院審理時均
    坦承不諱，另其於民國99年7月17日所採之尿液，經檢驗結
    果確呈嗎啡陽性反應（由於海洛因於人體會代謝成嗎啡，因
    此涉嫌海洛因之吸食者係檢驗其尿中之嗎啡反應）乙節，並
    有台灣檢驗科技股份有限公司99年8月4日濫用藥物檢驗報告
    及嘉義市政府警察局第一分局毒品危害防制條例案件尿液送
    驗姓名對照表各一紙在卷可稽（警卷第7頁及第6頁），足認
    被告之任意性自白顯與事實相符，其供述自足資為裁判之依
    據。是綜上所述，被告罪証已明確，其犯行洵堪認定。
三、按海洛因乃毒品危害防制條例第2條第2項第1款所稱之第一
    級毒品，不得持有及施用。另被告於90年間因施用毒品案件
    ，經原審法裁定送觀察勒戒，於民國90年8月14日認無繼續
    施用傾向出所，並於90年8月14日經臺灣嘉義地方法院檢察
    署檢察官以90年度毒偵字第469號為不起訴處分確定。又因
    施用毒品案件，經原審法院以92年度毒聲字第977號裁定送
    觀察勒戒，於92年1月7日認無繼續施用傾向出所，並於同92
    年1月9日經臺灣嘉義地方法院檢察署檢察官以91年度毒偵字
    第1051號不起訴處分確定乙節，亦有臺灣高等法院被告前案
    紀錄表及台灣台南地方法院檢察署檢察官91年度毒偵字第
    1051號不起訴處分書各一紙在卷可稽，是被告於觀察、勒戒
    執行完畢釋放後，五年內復施用第一級毒品海洛因，因而再
    犯毒品危害防制條例第10條第1項之施用第一級毒品罪，自
    應依該條例第23條第2項之規定予以追訴。
四、核被告徐世宗所為，係犯毒品危害防制條例第10條第1項之
    施用第一級毒品罪。被告為施用而持有第一級毒品海洛因之
    低度行為，為施用之高度行為所吸收，不另論罪。
五、再被告因竊盜案件，經原審法院以94年度易字第149號判處
    有期徒刑7月確定。再因竊案、施用毒品案件，經原審法院
    以94年度訴字第260號判處有期徒刑7月確定、經臺灣雲林地
    方法院以94年度虎簡字第389號判處有期徒刑6月確定，嗣經
    原審法院以94年度聲字第1114號裁定應執行有期徒刑1年確
    定，前開案件接續執行，於96年3月16日假釋付保護管束觀
    護期滿，視為執行完畢，有臺灣高等法院被告前案紀錄表在
    卷可稽，是其受徒刑之執行完畢後，5年內故意再犯有期徒
    刑以上之本罪，為累犯，應依刑法第47條第1項之規定加重
    其刑。
六、又刑法第59條之酌量減輕其刑，必於犯罪之情狀，在客觀上
    足以引起一般同情，認為即予宣告法定低度刑期，猶嫌過重
    者，始有其適用，至於被告無前科，素行端正，子女眾多等
    情狀，僅可為法定刑內從輕科刑之標準，不得據為酌量減輕
    之理由（最高法院51年臺上字第899號判例意旨參照）。本
    院認為被告施用毒品之犯罪情狀並無任何特殊之原因與環境
    ，以致在客觀上足以引起一般同情，認為即予宣告法定刑最
    低刑尤嫌過重，而有情輕法重之情形，是被告請求適用刑法
    第五十九條之規定減輕其刑，應屬無據，併此敘明。
七、原審以被告犯行事證明確，因予適用毒品危害防制條例第10
    條第1項，刑法第11條前段、第47條第1項之規定，並審酌被
    告曾因施用毒品經裁定觀察勒戒執行完畢，復多次因施用毒
    品案件，經原審法院判刑確定，有臺灣高等法院被告前案紀
    錄表在卷可稽，仍未能徹底戒絕毒品，而再犯本案，顯見其
    自制力不足，無法擺脫毒品，未能體悟施用毒品對自己、家
    人造成之傷害及社會之負擔，惟念及施用毒品本質上係戕害
    自身健康之行為，尚未嚴重破壞社會秩序或侵害他人權益，
    且被告坦承犯行、犯後態度尚可，國中畢業之智識程度、從
    是銀行打掃工作，已婚，與母親、妻子、小孩同住等一切情
    狀，量處有期徒刑七月，經核原審認事用法並無不當，又施
    用第一級毒品罪之法定刑為「六月以上五年以下有期徒刑」
    ，乃原審審酌上情後量處上開徒刑，亦無量刑過重而違反比
    例原則之情事，是原審就刑罰裁量職權之行使，既未逾越法
    律所規定之範圍，亦無濫用自由裁量之權限之情形，刑度亦
    屬妥適，核無不當或違法之情形，自不得認其量刑有何不當
    ；被告上訴主張原審未適用刑法第59條之規定減輕其刑，量
    刑過重云云，如前述尚屬無據，其上訴為無理由，應予駁回
    。
據上論斷，應依刑事訴訟法第368條、第364條、第273條之1第1
項，判決如主文。
本案經檢察官羅清溪到庭執行職務。
中    華    民    國   100    年    5     月    10    日
                  刑事第四庭    審判長法  官    吳志誠
                                      法  官    彭喜有
                                      法  官    羅心芳
以上正本證明與原本無異。
如不服本判決應於收受送達後10日內向本院提出上訴書狀，其未
敘述上訴理由者，並得於提起上訴後10日內向本院補提理由書（
均須按他造當事人之人數附繕本）「切勿逕送上級法院」。
                                      書記官    劉清洪
中    華    民    國   100    年    5     月    10    日
毒品危害防制條例第10條
施用第一級毒品者，處6月以上5年以下有期徒刑。
施用第二級毒品者，處3年以下有期徒刑。